臺灣臺北地方法院交通事件裁定　　　　96年度交聲字第1095號
原處分機關　臺北市政府警察局
異　議　人
即受處分人　甲○○
上列異議人即受處分人因違反道路交通管理處罰條例案件，對臺
北市政府警察局於中華民國九十六年八月三十日所為之處分（北
市警交裁計字第九六０八三００００五號），聲明異議，本院裁
定如下：
    主  文
異議駁回。
    理  由
一、按計程車駕駛人，在執業期中，犯竊盜、詐欺、贓物、妨害
    自由或刑法第二百三十條至第二百三十六條各罪之一，經第
    一審法院判決有期徒刑以上之刑後，吊扣其執業登記證；其
    經法院判決有期徒刑以上之刑確定者，廢止其執業登記，並
    吊銷其駕駛執照；道路交通管理處罰條例第三十七條第三項
    定有明文。復依同法第三十七條第五項規定，計程車駕駛人
    違反第三十六條及第三十七條規定，應廢止其執業登記或吊
    扣其執業登記證者，由警察機關處罰，不適用第八條第一項
    第一款規定。
二、本件異議人即受處分人甲○○於民國八十二年二月二十五日
    領有基隆市警察局核發之證號０九一三一一號計程車駕駛人
    執業登記證，並於九十年三月五日轉入臺北市執業換領臺北
    市政府警察局Ａ０二二六二二號計程車駕駛人執業登記證。
    嗣受處分人於上開計程車執業登記證之有效期間內（即於九
    十四年一月間）犯刑法幫助詐欺罪，經臺灣高等法院於九十
    六年五月二十二日以九十六年度上訴字第一三四六號判決判
    處有期徒刑四月確定，嗣經臺灣高等法院以九十六年度聲減
    字第二八九六號裁定減為有期徒刑二月確定，是受處分人於
    執業期中犯詐欺罪，且經法院判決有期徒刑以上之刑確定，
    原處分機關臺北市政府警察局即依道路交通管理處罰條例第
    三十七條第三項規定，於九十六年八月三十日以北市警交裁
    計字第九六０八三００００五號違反道路交通管理事件裁決
    書廢止受處分人之執業登記（證號：Ａ０二二六二二）。
三、受處分人異議意旨略以：伊並非重大刑事罪犯，而原處分機
    關之裁決剝奪伊謀生空間，伊係單親家庭，若受此處分因而
    停業經濟將陷入困境，爰請求撤銷原處分等語。
四、經查：受處分人甲○○於八十二年二月二十五日領有基隆市
    警察局核發之證號０九一三一一號計程車駕駛人執業登記證
    ，並於九十年三月五日轉入臺北市執業換領臺北市政府警察
    局Ａ０二二六二二號計程車駕駛人執業登記證；嗣受處分人
    於上開計程車執業登記證之有效期間內（即於九十四年一月
    間）犯刑法幫助詐欺罪，經臺灣高等法院於九十六年五月二
    十二日以九十六年度上訴字第一三四六號判決判處有期徒刑
    四月確定，嗣經臺灣高等法院以九十六年度聲減字第二八九
    六號裁定減為有期徒刑二月確定等情，為受處分人所不爭執
    ，並有臺灣高等法院九十六年度上訴字第一三四六號判決、
    九十六年度聲減字第二八九六號裁定、臺灣高等法院被告前
    案紀錄表等件在卷可證，是自堪信為真實。從而，受處分人
    確係在其計程車駕駛人執業期中，因犯詐欺罪，而經法院判
    決有期徒刑以上之刑確定，故原處分機關依道路交通管理處
    罰條例第三十七條第三項規定，於九十六年八月三十日以北
    市警交裁計字第九六０八三００００五號違反道路交通管理
    事件裁決書廢止受處分人之計程車駕駛人執業登記，核無違
    誤，本件受處分人上開異議理由均無礙於原處分之正確性，
    自應將其異議駁回。
據上論斷，應依道路交通案件處理辦法第十九條，裁定如主文。
中　　華　　民　　國　　96　　年　　11　　月　　22　　日
             　　   　交通法庭  法  官  劉素如
上正本證明與原本無異。
如不服本裁定，應於裁定送達後5 日內向本院提出抗告狀。
                                書記官  陳育君
中　　華　　民　　國　　96　　年　　11　　月　　22　　日
